臺北高等行政法院判決
　　　　　　　　　　　　　　　　　　95年度訴字第1440號
　　　　　　　　　　　　　　　.
原　　　告　甲○○
被　　　告　銓敘部
代　表　人　乙○○（部長）
訴訟代理人　丁○○
　　　　　　丙○○
上列當事人間因優惠存款事件，原告不服公務人員保障暨培訓委
員會中華民國95年3 月7 日95公審決字第0063號復審決定，提起
行政訴訟。本院判決如下：
　　主  文
原告之訴駁回。
訴訟費用由原告負擔。
　　事  實
一、事實概要：原告原任新竹市消防局小隊長，其94年7 月16日
    自願退休（職）案經被告於94年5 月13日以部退四字第0942
    503249號函（以下簡稱被告94年5 月13日函）核定退休（職
    ）等級為警正四階一級年功俸新台幣（下同）450 元，並按
    其新制施行前、後任職年資各18年3 個月、10年15天，核定
    新制前、後退休年資分別為18年、10年4 個月，復於該函說
    明三、備註(四)及公務人員月退休金證書附註欄敘明原告新制
    施行前參加公務人員保險（以下簡稱公保）之公保年資所計
    給之養老給付，依規定得辦理優惠存款。嗣中央信託局股份
    有限公司（以下簡稱中信局）公務人員保險處（以下簡稱公
    保處）於94年7 月7 日開立養老給付（退休）通知書，其備
    註欄載明「公務人員退休新制施行前養老給付月數30，其金
    額1,059,900 元，得辦理優惠存款。」。原告不服，乃向被
    告提出異議，並申請重行審定其69年4 月14日至69年12月14
    日之公保年資，經被告於94年8 月31日以部退一字第094253
    6785號書函（以下簡稱被告94年8 月31日書函）否准所請。
    原告仍不服，提起復審，亦遭決定駁回，遂向本院提起行政
    訴訟。
二、兩造聲明：
　(一)原告聲明：
    1.復審決定、被告94年8 月31日書函就原告退休核定書內有
      關公保養老給付優惠存款不利部分均撤銷。
    2.被告應更正原告公務人員退休新制施行前養老給付月數為
      31。
    3.訴訟費用由被告負擔。
　(二)被告聲明：
    1.駁回原告之訴。
    2.訴訟費用由原告負擔。
三、兩造爭點：原告參加公保之日究係奉令派充臺北市政府警察
              局（以下簡稱北市警局）消防警察大隊（按：已
              於84年7 月10日改制為臺北市政府消防局）試用
              隊員之日即69年4 月14日，抑自警員班畢業之日
              即69年12月14日？
　(一)原告主張之理由：
    1.按「本法所稱公務人員，為法定機關編制內之有給人員。
      」、「公務人員應一律參加保險為被保險人，其保險期限
      自承保之日起至離職之日上。」，分別為63年1 月29日修
      正公布之行為時公務人員保險法（按：已於88年5 月29日
      修正名稱為公教人員保險法）第2 條第1 項、第6 條所規
      定。次按「要保機關應於新進人員到職之日，依照要保手
      續為其辦理加保並先發給加保證明，並於到職15日內，將
      其全月保險費，連同要保表件及到職證明文件送承保機關
      ，自其到職之日起承保生效。前項要保表件，要保機關應
      同時送主管機關1 份查核。」、「合於參加本保險人員，
      要保機關如超逾規定期限30日始予辦理加保者，除一律應
      溯自到職之日起補繳保險費外，並應由其主管機關議處有
      關人員。」，復分別為66年5 月12日修正發布之行為時公
      務人員保險法施行細則（按：89年7 月12日修正名稱為公
      教人員保險法施行細則）第26條第1 項、第27條所明定。
      可知公保乃強制保險，為安定公務人員生活，主管機關
      僅能依法監督承保機關即中信局辦理公保業務，無裁量之
      餘地。合法之保險對象應強制參加公保，承保之日即公
      務員到職之日，亦無何增減公保起保日之可言。如要保
      機關承辦人員疏誤逾期為公務員加保時，除一律溯自到職
      之日起補繳保險費外，主管機關應議處有關人員，當然含
      查核要保表件之人員，至於無辜之保險對象並不因而失權
      。
    2.查原告參加公保日期為69年4 月14日，要保機關遲至69年
      12月14日方為原告加保，已違反首揭法條規定，茲悉述如
      下：
      原告奉北市警局69年5 月13日北市警人甲字第45383 號
        令（以下簡稱北市警局69年5 月13日令）核定為該局消
        防警察大隊試用隊員，支領薪額90元，復奉北市警局消
        防警察大隊69年5 月19日(69)北市警消人字第3753號令
        派充該大隊試用隊員，核定薪額90元，均溯及自69年4
        月14日生效。是原告既自69年4 月14日起即具法定機關
        編制內之有給人員身分，依首揭法條規定，被告及其監
        督之中信局自有義務於69年4 月14日起為原告辦理參加
        公保之一切手續，並自該日起算公保年資，縱要保機關
        即當時北市警局消防警察大隊承辦人員疏誤，未依法辦
        理加保手續，亦屬如何依上開公務人員保險法施行細則
        第27條規定補救及議處之問題，與保險對象應何時強制
        加保無涉。
      第按行政主管機關就行政法規所為之釋示，係闡明法規
        之原意，應自法規生效之日起有其適用，司法院大法官
        會議釋字第287 號著有解釋。又「臺灣省警察學校（按
        ：已於77年6 月15日改制為臺灣警察專科學校，以下簡
        稱警察學校）先補後訓正規班試用警（隊）員，既係占
        各縣市警察局機關編制內實缺受訓，核與公務人員保險
        法第2 條之規定相符，准予此照限期服務警隊員參加公
        務人員保險。」、「臺灣省警察學校先補後訓正規班試
        用警（隊）員參加公保日期，准以命令發布生效日期為
        準。」，分別為被告71年1 月13日台楷特二字第60974
        號函（以下簡稱被告71年1 月13日函）、71年12月24日
        71台楷特二字第54974 號函（以下簡稱被告71年12月24
        日函）所明釋。參以被告答辯狀所附內政部警政署96年
        3 月3 日警署人字第0960043729號函說明二所載「(一)曾
        員於民國69年4 月至同年12月接受臺灣省警察學校警員
        班第99期第1 梯次訓練，依該班期招生簡章第二點規定
        略以，錄取已服役者400 名，修業期間派補臺灣地區各
        警察機關警佐四階六級適用警（隊）員缺額，．．．。
        (二)曾員於民國63年3 月服自願役退伍，錄取上揭班期後
        ，由臺北市政府警察局派充該局占缺接受訓練。．．．
        」，及警察學校警員班99期第一梯次招生簡介，原告確
        係先占北市警局編制內實缺，並享有正式警員應享有之
        俸薪後再至警察學校受訓之先補後訓公務員，即警察學
        校先補後訓正規班試用警隊員，依上揭函釋，自應以命
        令發布生效日期即69年4 月14日為參加公保日期始無疑
        義。
    3.次查原告於奉派為法定機關編制內之有給人員並取得公務
      人員資格後，即占缺帶職赴警察學校警員班第99期受訓，
      於69年12月14日畢業，再經北市警局於69年12月8 日以警
      人甲字第129435號令（以下簡稱北市警局69年12月8 日令
      ）核定分發任消防警察大隊實習隊員，69年警察人員特種
      考試消防丙等考試及格後，旋於70年11月l 日派代為消防
      警察大隊隊員。是原告自69年4 月14日起至69年12月14日
      止為消防警察大隊試用隊員，自69年12月14日起至70年11
      月l 日止為消防警察大隊實習隊員，自70年11月l 日起為
      消防警察大隊隊員應無爭議。第按「一、代理警員，既係
      代理性質，未經正式令派，亦未占服務單位編制名額，自
      應免予辦理公務人員保險。二、經警務處正式令派並已占
      編制缺額之試用警員，原則可准比照代用教員例參加本保
      險，但應以未同時重複參加其他公辦保險（如軍人保險）
      者為限。上項試用警員，如有尚在實習期間之警校畢業學
      生，並應受實習學生暫緩參加保險之通案限制。」，為被
      告(49)臺特四字第01759 號函所明釋。本件原告自69年4
      月14 日 起至69年12月14日止以北市警局消防警察大隊試
      用隊員身分於警察學校受訓，雖兼具警員班學生身分，惟
      原告當時尚未畢業，非警校畢業學生，並非上開被告函所
      示之「尚在實習期間之警校畢業學生」，且原告當時係帶
      職占缺受訓，非尚在實習期間，其於69年12月14日自警員
      班畢業後僅失去兼具之警校學生身分而已，並未喪失公務
      人員身分，雖之後派充為實習隊員，然與未占機關實缺之
      警校畢業學生須完成實習始取得公務人員身分而參加公保
      者有間，蓋占實缺實習者方可參加公保，未占實缺實習者
      須取得公務人員任用資格後方可參加公保，此觀被告61年
      3月4日(61)台為特二字第02318 號函、63年3 月21日(63)
      台為登四字03394 號函及行政院人事行政局69年9 月17日
      (69)局肆字第22213 號函意旨即明，另公務人員保障暨培
      訓委員會（以下簡稱保訓會）91年6 月3 日公訓字第9103
      216 號函亦明示採未占機關實缺實施訓練之考試，須實習
      期滿取得公務人員任用資格後方可參加公保，則採占機關
      實缺實施訓練之考試，因已取得公務人員身分，於實習期
      間自得參加公保。復審決定逕以原告雖經核派占隊員缺試
      用，但以該期間其尚未畢業而仍屬警員班學生身分，認定
      原告須俟畢業後完成實習始得參加公保，顯係增加上開函
      示所無之「警員班學生身分」，任意援引為「警校畢業學
      生」，遽為不利於原告之認定，自有違誤。
    4.又按「行政行為，非有正當理由，不得為差別待遇。」、
      「行政機關行使裁量權，不得逾越法定之裁量範圍，並應
      符合法規授權之目的。」、「逾越權限或濫用權力之行政
      處分，以違法論。」、「行政機關依裁量權所為之行政處
      分，以其作為或不作為逾越權限或濫用權力者為限，行政
      法院得予撤銷。」，行政程序法第6 條、第10條、行政訴
      訟法第4 條第2 項、第201 條分別定有明文。本件被告就
      行為時公務人員保險法、公務人員保險法施行細則明文規
      定之事項，僅能為合法之羈束處分之義務，無違法裁量處
      分之權限，蓋公保法乃政府保障公務人員德政之具體實現
      ，該等法律既明文強制公務人員於到職之日參加公保，被
      告身為主管機關，亦僅能依法督促要保及承保機關依法行
      政。經查原告警察學校前後期同學即訴外人湯發椒、陳雲
      松、李景炤3 人皆屬先奉派占法定機關編制內實缺並領有
      法定薪給，再赴警察學校警員班消防組第98期、第106 期
      、第118 期帶職受訓（即一般所稱「先補後訓」之公務人
      員），皆經被告依行為時公務人員保險法第2 條、第6 條
      及公務人員保險法施行細則第26條第1 項之規定，核准於
      到職之日起參加公保，故同樣於警校受訓起始日即占機關
      實缺並領有法定薪給之原告，其公保年資亦應自到職日即
      69年4 月14日起算，方屬適法。被告空言辯稱原告自69年
      4 月14日起於警察學校警員班受訓等情與行為時公務人員
      保險法及公務人員保險法施行細則之規定不符，不得參加
      公保云云，惟未指明究與該等法規何條項之規定不符，或
      未說明與上述陳雲松、李景炤2 人之情形有何不同，恣意
      對原告為差別待遇，其濫用權力顯屬違法至明。況公務人
      員保險法自63年1 月29日修正公布後，迄84年1 月28日方
      再修正，上揭所引法條均未修正，而被告對公務人員保險
      法所為之上開函釋，依司法院大法官會議釋字第287 號解
      釋意旨，均自63年1 月29日法規生效之日起即有適用，是
      被告援引67年11月7 日台楷特二字第31161 號函（以下簡
      稱被告67年11月7 日函）謂湯發椒不符規定，並援引71年
      1 月13日函稱陳雲松、李景炤2 人符合規定云云，乃就相
      同之法規意旨為矛盾之解釋及適用，違法之處昭然若揭。
      綜上所陳，復審決定、被告94年8 月31日書函關於原告退
      休核定書內有關公保養老給付優惠存款不利部分均應予撤
      銷，且被告應更正原告公務人員退休新制施行前養老給付
      月數為31。
  (二)被告答辯之理由：
    1.按「本法所稱公務人員，為法定機關編制內之有給人員。
      」、「公務人員應一律參加保險為被保險人，其保險期限
      自承保之日起至離職之日上。」，分別為63年1 月29日修
      正公布之行為時公務人員保險法第2 條第1 項、第6 條所
      規定。又「要保機關應於新進人員到職之日，依照要保手
      續為其辦理加保並先發給加保證明，並於到職15日內，將
      其全月保險費，連同要保表件及到職證明文件送承保機關
      ，自其到職之日起承保生效。前項要保表件，要保機關應
      同時送主管機關1 份查核。」，為66年5 月12日修正發布
      之行為時公務人員保險法施行細則第26條第1 項所明定。
      再按「．．．二、經警務處正式令派並已占編制缺額之試
      用警員，原則可准比照代用教員例參加本保險，但應以未
      同時重複參加其他公辦保險（如軍人保險）者為限。上項
      試用警員，如有尚在實習期間之警校畢業學生，並應受實
      習學生暫緩參加保險之通案限制。」、「各級警察機關現
      有試用警員（隊員）如係依警察人員管理條例第17條規定
      試用，並經銓敘機關審定准予試用者及臺灣省警察學校警
      員班畢業學生，在其實習期間如派占警員實缺，並支給與
      正式警員應享有之俸薪者，准予參加公保。」、「臺灣省
      警察學校先補後訓正規班試用警隊員，既係占各縣市警察
      局編制內實缺而在校受訓，核與公務人員保險法第2 條之
      規定相符，准予比照限期服務警隊員參加公務人員保險。
      」、「臺灣省警察學校先補後訓正規班試用警（隊）員參
      加公保日期，准以命令發布生效日期為準。」，分別為被
      告（49）臺特四字第01759 號函、67年11月7 日函、71年
      1 月13日函、71年12月24日函所明釋。準此，被保險人為
      法定機關編制內之有給人員，其保險期間始應自承保之日
      起至離職之日止，如係尚在實習期間之警校畢業學生，自
      應受實習學生暫緩參加保險之通案限制。
    2.本件就原告所附年資紀錄表影本所載，其係於69年12月14
      日始參加公保，依臺北市政府消防局94年8 月22日北市消
      人字第09433115100 號函查復略以，原告經該局前身北市
      警局消防警察大隊於69年5 月19日以（69）北市警消人字
      第3753號令核定占試用隊員缺受訓，並自69年4 月14日生
      效，嗣於69年12月14日自警員班畢業，並經北市警局於69
      年12月8 日令核定分發消防警察大隊實習隊員，69年警察
      人員特種考試消防丙等考試及格，旋於70年11月1 日派代
      為消防警察大隊隊員。是以，原告自69年4 月14日起至69
      年12月14日止，雖經核派占隊員缺受訓，但其於該期間尚
      未畢業而仍屬警員班學生身分，須俟畢業後完成實習程序
      始得參加公保，故當時服務機關未為其辦理加保，被告據
      此否准原告所請，應無違誤。
    3.次按「被保險人於中華民國88年5 月31日本法修正施行前
      後之保險年資應予合併計算發給養老給付，並受最高36個
      月之限制；其於修正施行前之保險年資，仍依原公務人員
      保險法或原私立學校教職員保險條例規定標準計算，．．
      ．。」，公教人員保險法第14條第2 項定有明文。又「被
      保險人繳付保險費5 年以上，於依法退休時，依左列規定
      予以一次養老給付：一、繳付保險費滿5 年者，給付5 個
      月。二、繳付保險費超過5 年者，自第6 年起至第10年，
      每超過1 年增給1 個月。三、繳付保險費超過10年者，自
      第11年起至第15年，每超過1 年增給2 個月。四、繳付保
      險費超過15年者，自第16年起至第19年，每超過1 年增給
      3 個月。五、繳付保險費20年以上者，給付36個月。」，
      為88年5 月29日修正發布前之公務人員保險法第16條第1
      項所規定。再按「依本要點辦理優惠存款須合於下列各款
      條件：．．．(三)依中華民國84年7 月1 日公務人員退休法
      修正施行前之公務人員保險年資，所核發之養老給付。」
      、「依本要點辦理優惠存款之公保年資及養老給付辦理優
      惠存款最高月數標準，依辦理優惠存款最高月數標準表規
      定辦理。（按：該標準表已採從優計算之方式處理- 發給
      1 個月即可辦理4 個月之優惠存款）。」，分別為退休公
      務人員公保養老給付金額優惠存款要點（以下簡稱優惠存
      款要點）第2 點、第3 點所明定。綜上，公保養老給付得
      辦理優惠存款之最高月數係依上開88年5 月31日修正施行
      前之公務人員保險法第16條、優惠存款要點之規定及對照
      辦理優惠存款最高月數標準表辦理，至於公保被保險人所
      具畸零公保年資應不予以計算。本件原告係自69年12月14
      日加保，雖歷至94年7 月16日退休並退保之加保年資為24
      年7 個月（依公務人員保險法之規定，得請領36個月之養
      老給付），惟原告84年7 月1 日退撫新制施行前之保險年
      資僅為14年6 月18天（按14年計），對照前開辦理優惠存
      款最高月數標準表規定，承保機關核定原告得辦理優惠存
      款最高月數為30個月，應無違誤。
    4.又本件依檔存案卷顯示，原告所提及之湯發椒等3 人之資
      料分別摘略如次：
      湯發椒依臺北市政府消防局95年7 月28日北市消人字第
        09532884700 號函稱，其係奉該局68年4 月23日北市警
        人甲字第38622 號令核定派充消防隊員，並溯自68年3
        月31日起生效，其履歷表並載明68年3 月至68年10月係
        屬警察學校警員班第98期消防組修業期間，其起保日期
        為68年4 月1 日，嗣後並應69年特種考試丙等消防警察
        人員考試及格。
      陳雲松之公務人員履歷表載明其原於警察學校106 期警
        員班畢業，修業期間自72年12月起至73年7 月止，其起
        保日為72年12月15日，嗣並應74年特種考試丙等消防警
        察人員考試及格。
      李景炤之公務人員履歷表載明其係警察學校甲種警員班
        消防組畢業，修業期間自75年11月起至76年9 月止，訓
        練機關一欄並填載為警察學校甲種警員班消防組第118
        期，訓練期間與前述畢業修業期間相同，其起保日為75
        年12月9 日，嗣並應77年特種考試丙等行政警察人員考
        試及格。
      據此，湯發椒係於68年3 月31日核派北市警局消防大隊試
      用隊員並支薪，惟其自68年3 月至68年10月止係屬警察學
      校警員班第98期消防組修業期間，與被告67年11月7 日函
      明示之條件（警察學校警員班畢業學生，在其實習期間如
      派占警員實缺，並支給與正式警員應享有之俸薪者，准予
      參加公保）不符，尚不得參加公保；至陳雲松（受訓期間
      自72年12月起至73年7 月止）及李景炤（受訓期間自75年
      12月起至76年9 月止）係分別於72年12月15日及75年12月
      9 日派充基隆市警察局消防試用隊員並支薪有案，與被告
      71年1 月13日函所釋「臺灣省警察學校先補後訓正規班試
      用警隊員，係占各縣市警察局編制內實缺而在校受訓，核
      與公務人員保險法第2 條之規定相符。」意旨尚無不符，
      自得參加公保。上開查證情形業經被告於95年11月30日部
      退一字第0952718635號函請中信局公保處辦理湯發椒、陳
      雲松及李景炤之公保年資重行認定等後續事宜。綜上所述
      ，原告之訴為無理由，應予駁回。
　　理  由
一、按「依本要點辦理優惠存款須合於下列各款條件：(一)依公務
    人員退休法辦理退休。．．．(三)依中華民國84年7 月1 日公
    務人員退休法修正施行前之公務人員保險年資，所核發之養
    老給付。」、「依本要點辦理優惠存款之公保年資及養老給
    付辦理優惠存款最高月數標準，依辦理優惠存款最高月數標
    準表規定辦理。（按：該標準表已採從優計算之方式處理-
    發給1 個月即可辦理4 個月之優惠存款）。」，優惠存款要
    點第2 點、第3 點分別定有明文。次按「本法所稱公務人員
    ，為法定機關編制內之有給人員。」、「公務人員應一律參
    加保險為被保險人，其保險期限自承保之日起至離職之日上
    。」，復分別為63年1 月29日修正公布之行為時公務人員保
    險法第2條 第1 項、第6 條所規定。又按「要保機關應於新
    進人員到職之日，依照要保手續為其辦理加保並先發給加保
    證明，並於到職15日內，將其全月保險費，連同要保表件及
    到職證明文件送承保機關，自其到職之日起承保生效。前項
    要保表件，要保機關應同時送主管機關1 份查核。」，66年
    5 月12日修正發布之行為時公務人員保險法施行細則第26條
    第1 項亦有明定。再按「．．．二、經警務處正式令派並已
    占編制缺額之試用警員，原則可准比照代用教員例參加本保
    險，但應以未同時重複參加其他公辦保險（如軍人保險）者
    為限。上項試用警員，如有尚在實習期間之警校畢業學生，
    並應受實習學生暫緩參加保險之通案限制。」、「各級警察
    機關現有試用警員（隊員）如係依警察人員管理條例第17條
    規定試用，並經銓敘機關審定准予試用者及臺灣省警察學校
    警員班畢業學生，在其實習期間如派占警員實缺，並支給與
    正式警員應享有之俸薪者，准予參加公保。」、「臺灣省警
    察學校先補後訓正規班試用警隊員，既係占各縣市警察局編
    制內實缺而在校受訓，核與公務人員保險法第2 條之規定相
    符，准予比照限期服務警隊員參加公務人員保險。」、「臺
    灣省警察學校先補後訓正規班試用警（隊）員參加公保日期
    ，准以命令發布生效日期為準。」，分別為被告49臺特四字
    第01759 號函、67年11月7 日函、71年1 月13日函、71年12
    月24日函所明釋。是被保險人為法定機關編制內之有給人員
    ，其保險期間始應自承保之日起至離職之日止，惟如係尚在
    實習期間之警校畢業學生，自應受實習學生暫緩參加保險之
    限制，先予敘明。
二、本件原告以其前經北市警局消防警察大隊以69年5 月19日
    （69）北市警消人字第3753號令核定占試用隊員缺受訓，並
    自69年4 月14日生效，乃帶職占缺受訓，並非實習期間，中
    信局公保處之養老給付（退休）通知書備註欄竟漏未將其自
    69年4 月14日至警員班畢業之69年12月14日止之年資計入，
    所為公務人員退休新制施行前養老給付月數30之核定自有錯
    誤，被告引以為據，所為原告退休核定書內有關公保養老給
    付優惠存款不利部分殊有違誤為由，而起訴請求撤銷該部分
    之處分及訴願決定。經查原告奉令派充北市警局消防警察大
    隊試用隊員之日固為69年4 月14日，惟其至69年12月14日始
    自警員班畢業（北市警局於69年12月8 日令核定分發消防警
    察大隊實習隊員，69年警察人員特種考試消防丙等考試及格
    ），嗣於70年11月1 日派代為消防警察大隊隊員，依被告49
    臺特四字第01759 號函、67年11月7 日函、71年1 月13日函
    、71年12月24日函及首開說明，原告自69年4 月14日起至69
    年12月14日止雖經核派占隊員缺受訓，然因該期間尚未畢業
    仍屬警員班學生身分，尚受實習學生暫緩參加保險之限制，
    須俟畢業後完成實習程序始得參加公保，故至69年12月14日
    方辦理加保等情，業經被告向公保處函查甚明，有公保處96
    年3 月5 日中公承（一）字第9616600606號函及附件（即公
    教人員保險被保險人年資紀錄表）影本在卷可稽，參以內政
    部警政署96年3 月3 日警署人字第0960043729號函說明欄所
    載「二、．．．．(二)曾員（即原告）於民國63年3 月服自願
    役退伍，錄取上揭班期後，由臺北市政府警察局派充該局占
    缺接受訓練。(三)曾員於上揭班期訓練期間，尚無經權責機關
    銓審資料。（曾員係應69年特種考試警察人員考試丙等考試
    消防警察人員類科及格後，始經710309台楷甄四4703號函銓
    審：合格實授警佐二階，並自71年3 月9 日生效。）」等情
    ，是原告於69年4 月14日起至69年12月14日止雖經核派占試
    用隊員缺受訓，但並未經任何權責機關銓審，亦未參加公保
    之事實，堪以認定。則被告以原告係自69年12月14日加保，
    至94年7 月16日退休時止，其加保年資為24年7 個月，惟其
    84年7 月1 日退撫新制施行前之保險年資僅為14年6 月18天
    （按14年計），對照前開辦理優惠存款最高月數標準表規定
    ，公保處之養老給付（退休）通知書核定其得辦理優惠存款
    最高月數為30個月，自無違誤可言，故被告據以辦理，即非
    無據。又原告所稱湯發椒等3 人公保年資核定案等節，因辦
    理優惠存款月數或公保年資案件之審查係採個案審查，至其
    他案例是否合法，與本件無關，亦非本案所應予審酌，並無
    法律差別適用可言，併此敘明。從而被告以原告參加公保之
    日為69年12月14日，至94年7 月16日退休時止，其參加保年
    資為24年7 個月，惟其84年7 月1 日退撫新制施行前之保險
    年資僅為14年6 月18天（按14年計），故核定原告得辦理優
    惠存款最高月數為30個月，並無違誤為由，而予以否准原告
    重行審定其69年4 月14日至69年12月14日之公保年資之請求
    ，所為處分，揆諸首揭法條規定及前開說明，並無違誤，復
    審決定予以維持，亦稱妥適，原告徒執前詞，訴請撤銷，為
    無理由，應予駁回。至原告訴之聲明第2 項義務訴訟部分，
    因訴之駁回而失所附麗，亦應併予駁回。另兩造其餘之主張
    及陳述等，因與本件判決結果不生影響，爰不予一一指駁論
    述，附此述明。
據上論結，本件原告之訴為無理由，依行政訴訟法第98條第3 項
前段，判決如主文。
中　　華　　民　　國　　96　　年　　5　　 月　　3　　 日
                          第七庭審判長法  官　李得灶
                                      法  官　林玫君
                                      法  官　林育如
上為正本係照原本作成。
如不服本判決，應於送達後20日內，向本院提出上訴狀並表明上
訴理由，如於本判決宣示後送達前提起上訴者，應於判決送達後
20日內補提上訴理由書（須按他造人數附繕本）。
中　　華　　民　　國　　96　　年　　5　　 月　　3　　 日
　　　　　　　　　　　　　　　        書記官　蘇亞珍
